【裁判字號】    95,交抗,451
【裁判日期】    950609
【裁判案由】    違反道路交通管理處罰條例
【裁判全文】
臺灣高等法院交通法庭裁定          95年度交抗字第451號
抗  告  人
即受處分人  甲○○
上列抗告人因違反道路交通管理處罰條例案件，不服臺灣臺北地
方法院，中華民國95年5月3日所為裁定（95年度交聲字第318號
），提起抗告，本院裁定如下：
    主  文
抗告駁回。
    理  由
一、抗告意旨略以：
    抗告人即受處分人甲○○雖有違規，惟係為避讓救護車通行
    而闖紅燈，致遭舉發。受處分人前已說明案發當時，內側車
    到後方尚有一部自小客車停等紅燈，該車仍在進行或減速中
    ，但勢必阻擋後方救護車之行進。原裁定推論受處分人「殊
    無特意向前行使闖越紅燈以禮讓救護車之必要」，實與事實
    相違。受處分人非空言否認違規，實係為避讓救護車優先通
    行而起，依情理應予免罰之處分云云。
二、經查：
（一）受處分人所駕車牌號碼736-CE號營小客車，於民國94年12
      月23日晚間11時40分許，沿臺北市萬華區光復橋南往北方
      向行駛，行經光復橋與臺北市○○區○○路交會處，於該
      交岔路口紅燈亮起10.5秒後，超越上開交岔路口停止線向
      前行駛等情，有照片2幀、臺北市政府警察局萬華分局95
      年2 月10日北市警萬分交字第09530777200號書函可稽。
（二）受處分人雖辯稱係讓後方救護車先行，始闖紅燈云云。然
      如依受處分人所辯，其後疾駛而來之救護車應有隨後闖越
      紅燈之舉。惟經原審函請臺北市政府警察局萬華分局提出
      該交岔路口於94年12月23日晚間11時40分至11時45分，救
      護車闖越紅燈之微電腦感應線圈型自動採證多功能照相機
      所攝得之照片，經該局提出僅有94年11月23日「晚間8時
      05 分」，執行勤務中之車牌號碼4532-EA號救護車闖越紅
      燈之照片2幀，至於受處分人所駕車輛闖越紅燈後，並無
      任何執行勤務中之救護車隨即闖越紅燈之採證照片，有萬
      華分局95年4月20日北市警萬分交字第09531578400號函可
      稽。是受處分所辯，並何積極證據可資佐證。又受處分人
      所駕車牌號碼736-CE號營小客車，係闖紅燈行駛於下橋匝
      道之外側車道，已如上述，依本件係紅燈之情況，如內側
      車道有車輛停止致受處分人無法變換車道，內側車車道停
      止線後方應緊停有他車，惟觀諸本件之採證照片，內側車
      道停止線後方並無任何車輛停等紅燈之影像，是縱有執行
      勤務之救護車欲穿越上開交岔路口，受處分人可變換至內
      側車道後直行，殊無特意向前行駛闖越紅燈以禮讓救護車
      之必要。
（三）從而，原審認原處分機關依道路交通管理處罰條例第53條
      、第63條第1項第3款裁處本件受處分人新台幣2,700元及
      違規記點3點，合法適當，而駁回受處分人之異議，洵無
      違誤，受處分人仍執前詞抗告，為無理由，應予駁回。
據上論斷，應依道路交通案件處理辦法第26條、刑事訴訟法第41
2條，裁定如主文。
中    華    民    國    95    年    6     月    9     日
                  刑事第十三庭  審判長法  官  曾德水
                                      法  官  杜惠錦
                                      法  官  廖紋妤
以上正本證明與原本無異。
不得再抗告。
                                      書記官  王增華
中    華    民    國    95    年    6     月    9     日


司法院資訊處製作；財團法人民間司法改革基金會備份。
